

FLORENTINO RAMÍREZ BALDERAS

INGENIERO EN DESARROLLO Y GESTIÓN DE SOFTWARE

PERFIL PERSONAL

Soy un ingeniero en desarrollo de software altamente capacitado y motivado, con una amplia experiencia en el desarrollo de aplicaciones móviles y web, así como en el diseño y mantenimiento de bases de datos y sistemas de gestión de contenido. Me dedico a explorar y aprender nuevas creciendo habilidades para seguir profesionalmente mantenerme У actualizado en las últimas tendencias y tecnologías del mundo del desarrollo de software.

CONTACTO

Santiago de Querétaro

framirezbal@gmail.com

(729) 829 2573 (418) 143 9447

in framirezbal

https://framirez-23.web.app/

HABILIDADES

Técnicas:

• Lenguajes de programación:

C#	60%
Python	65%
Java	70%
Php	75%
JavaScript	75%

• Gestores de Bases de datos:

SqlServer		60%
MySql		70%
MongoDB		70%

Aptitudes:

Excelente comunicación, paciencia, trabajo en equipo, resolución de problemas, adaptación al cambio.

IDIOMAS

Español: nativo.

Inglés: nivel básico según el Marco Común Europeo de Referencia A2+.

EDUCACIÓN

Técnico Superior Universitario en Tecnologías de la Información y de la Comunicación área Desarrollo de Software Multiplataforma.

Universidad Tecnológica del Norte de Guanajuato (UTNG) (2019 - 2021). Dolores Hidalgo Cuna de la Independencia Nacional, Gto.

Ingeniero en Tecnologías de la Información y de la Comunicación área Desarrollo y Gestión de Software.

Universidad Tecnológica del Norte de Guanajuato(UTNG) (2021 - 2023). Dolores Hidalgo Cuna de la Independencia Nacional, Gto.

EXPERIENCIA UNIVERSITARIA

MARZO 2021 (DOLORES Hackathon AWS-Mentefactura-Gto-Challenge

FULL STACK DEVELOPER

Programación y creación de un sitio para los aeropuertos del

futuro.

EXPERIENCIA LABORAL

DE MAYO 2021 A AGOSTO 2021 (EL MÁRQUEZ, QRO)

Vision Consulting.

DEVELOPER JUNIOR, BACK-END DEVELOPER

Automatización y obtención de datos para la medición de rentabilidad en proyectos, proveer información de desvió, identificar cambios y factores de riesgo en los proyectos.

• Ing. Walther Grifaldo Zúñiga. MC Architect.

DE ENERO 2023 A ABRIL 2023 (UPTOWN, QRO)

Global Hitss.

FULL STACK DEVELOPER, QUALITY ASSURANCE

Migración masiva de equipos GPON busca asegurar transición fluida y sin interrupciones, minimizando impactos en calidad de servicio y experiencia del cliente.

• Ing. Carlos Alejandro Salas Herrera. Líder de proyecto.

COMPETENCIAS PROFESIONALES

- Implementación de soluciones multiplataforma, en la nube y software embebido en entornos seguros mediante la adquisición y administración de datos e ingeniería de software.
- Desarrollo de sistemas de información utilizando frameworks, patrones de diseño y arquitecturas de desarrollo para generar soluciones multiplataforma, en la nube y software embebido.
- Conocimientos en QA (Aseguramiento de Calidad), incluyendo la elaboración de planes de pruebas, la ejecución de pruebas de software, la identificación y reporte de errores y la implementación de soluciones para garantizar la calidad del producto final.

CERTIFICACIONES Y DIPLOMADOS

- Scrum Fundamentals Certified. Scrum Study. Septiembre 2022.
- Programming Essentials in Python. Cisco Networking Academy. Enero 2021.
- Cloud Computing 101. AWS Educate. Febrero 2021.
- Web Development Engineer. AWS Educate. Febrero 2021.
- Big Data and Analytics. Cisco Networking Academy. Marzo 2021.
- Desarrollo de Apps Móviles. Google Actívate. Diciembre 2020.
- Certificación Testing Program en Microsoft Word, Exel, PowerPoint 2019 Academic. Octubre 2019.